de: Karaoke-Modi: Duett; Gruppe; Einzel; Sonstiges
sk-SK: Režimy karaoke: Duet; Skupina; Jeden; Iné
el: Λειτουργίες καραόκε: Ντουέτο; Ομάδα; Μονό; Άλλο
zh-TW: 卡拉 OK 模式: 二重奏; 團體; 單倍; 其他
ru: Режимы караоке: Дуэт; Группа; Одиночный; Другой
pt-BR: Modos de karaokê: Dueto; Grupo; Único; Outro
lt-LT: Karaokės režimai: Duetas; Grupė; Single; Kita
vi: Chế độ karaoke: Diễn đôi; Nhóm; Đơn; Khác
ja: カラオケモード: デュエット; グループ; シングル; その他
th: โหมดคาราโอเกะ: ร้องคู่; ร้องกลุ่ม; แบบเดี่ยว; อื่นๆ
en: Karaoke modes: Duet; Group; Single; Other
hu: Karaokemódok: Duett; Csoportos; Egyszemélyes; Egyéb
pl: Tryby karaoke: Duet; Grupa; Singiel; Inne
pt-PT: Modos de karaoke: Dueto; Grupo; Único; Outro
da: Karaoketilstande: Duet; Gruppe; Enkelt; Andet
fi: Karaoketilat: Duet; Ryhmä; Yksittäinen; Muu
sv: Karaokelägen: Duett; Grupp; Enkel; Övrigt
bg-BG: Стил на караоке: Дует; Група; Единичен; Други
cs: Režimy karaoke: Duet; Skupina; Jedna funkce; Jiné
nb: Karaokemoduser: Duett; Gruppe; Enkel; Annet
ro-RO: Moduri karaoke: Duet; Grup; Simplu; Altele
es: Modos de karaoke: Dueto; Grupo; Individual; Otros
tr: Karaoke Modları: Çift; Grup; Tek; Diğer
nl: Karaokemodi: Duet; Groep; Single; Andere
ko: 노래방 모드: 이중주; 그룹; 싱글; 기타
hr-HR: Način pjevanja za karaoke: Duet; Skupina; Jedna osoba; Ostalo
zh-CN: 卡拉 OK 模式: 二重奏; 团体; 单; 其他
fr: Modes de karaoké: Duo; Groupe; Unique; Autre
it: Modalità di karaoke: Duetto; Gruppo; Singolo; Altro
sl-SI: Načini za karaoke: Duet; Skupina; Samostojno; Drugo